【裁判字號】    89,易,539
【裁判日期】    891221
【裁判案由】    毀損等
【裁判全文】
臺灣花蓮地方法院刑事判決                          八十九年度易字第五三九號
    公  訴  人  臺灣花蓮地方法院檢察署檢察官
    被      告  乙○○
    選任辯護人  曾泰源
右列被告因毀損及違反保護令案件，經檢察官提起公訴（八十九年度偵字第一九一０
號），本院判決如左：
    主  文
乙○○無罪。
    理  由
一、公訴意旨略以：被告乙○○係徐美玲之夫，曾於民國八十八年九月十五日經臺灣
    花蓮地方法院依家庭暴力法規定，以八十八年度家護字第二六號民事通常保護令
    禁止其對於徐美玲及其特定家庭成員甲○○實施不法侵害、騷擾、通話、通信等
    行為，及應遠離花蓮縣壽豐鄉○○村○○路○段三號房屋一百公尺，詎乙○○竟
    於八十九年五月十一日二十三時五十九分許，在離花蓮縣壽豐鄉○○村○○路○
    段三號三公尺處，持石頭打破甲○○所有車號ＪＣ–四四六八號、ＪＣ–七八一
    七號之自小客車後擋風玻璃，致毀損不堪使用，而違反法院所為前述裁定，因認
    被告涉犯刑法第三百五十四條毀損罪嫌及家庭暴力防治法第五十條第一、二、四
    款違反保護令罪嫌。
二、按犯罪事實應依証據認定之，無証據不得推定其犯罪事實；又不能証明被告犯罪
    ，應為無罪之諭知，刑事訴訟法第一百五十四條、第三百零一條第一項分別定有
    明文。次按認定犯罪事實所憑之證據，無論直接證據或間接證據，其為訴訟上之
    證明，須於通常一般之人均不致有所懷疑，而得確信其為真實之程度者，始得據
    為有罪之認定，倘其證明尚未達到此一程度，而有合理之懷疑存在時，即應為無
    罪之認定（最高法院七十六年度臺上字第四九八六號著有判例可資參照）。訊據
    被告乙○○堅詞否認前揭犯行，辯稱：八十九年五月十一日晚上並沒有去告訴人
    住處，當天晚上十時許其到豐田派出所找主管，問他是否要把我提報流氓，大概
    在晚上十一點離開豐田派出所，直接回到志學，開到志學派出所找警員聊天，並
    未持石塊毀損甲○○車輛玻璃等語。而公訴人認被告涉有前揭犯行，無非以告訴
    人甲○○之指訴、現埸錄影帶、車損照片及本院民事通常保護令為其論據。然車
    損照片僅能證明告訴人甲○○車輛損壞之事實，與本院核發之保護令二者均不能
    直接證明被告進入保護圈內毀損車輛之行為，自不待贅述。而告訴人甲○○於警
    訊時及本院調查中稱：當天係隔壁四號鄰居鄧明里家鋁門被砸破，鄧明里打電話
    報案，警察過來處理，叫醒我，我才知道車子被砸，因為我上址店外有裝設錄影
    機，有拍到一男子持三塊石頭砸車，我可以肯定該名男子即是乙○○等情，亦據
    告訴人甲○○於警訊時及本院調查時證述明確，是以依告訴人甲○○之證詞可知
    其並未目睹車輛毀損經過甚明，而告訴人提供案發當時八十九年五月十一日晚間
    十一時五十九分其店外架設之監視錄影機所拍攝影像之錄影帶母帶及拷貝帶，經
    本院送法務部調查局鑑定處理結果，送鑑之錄影帶經播放後發現無完整拍攝到駕
    車人形象，另因受夜間監視攝影環境光線不佳或攝影距離較遠等原因之影響，致
    影像解析度較差，雖經影像處理後仍無法辨析該涉案車號、駕駛人相貌及丟石塊
    之人像等情，有該局八十九年九月六日函乙份及檢送之放大及轉印相關圖片六張
    在卷可按，而觀諸前開圖片，其中持石塊丟擲之人雖疑似男子，但相貌模糊難辨
    ，尚無法確認即為被告本人，告訴人堅稱該人即為被告等情，尚難採信，是以告
    訴人之指訴及錄影帶二者，其訴訟上之證明力即有可疑。又證人鄧明里經本院傳
    喚到庭結證稱：我住處大門被打破，我並沒有出去看，在屋內報警後，警察來才
    知道告訴人車子也被打破，我並不知道是何人打的等語，至被告於本院調查時雖
    自承平常開車回老家必須經過告訴人家等情，惟尚不能據此推定、臆測被告於公
    訴人起訴之犯罪時間，亦必有經過告訴人家之行為（惟被告於保護令有效期間究
    竟有無進入保護圈，其主觀犯意如何是否構成犯罪，尚宜由檢察官偵查，以確保
    告訴人及被告雙方權益）。此外，復查無其他積極事證足認被告確於案發當時有
    到達告訴人住處，並毀損車輛之行為，本院自難僅依公訴人所指之證據而認定被
    告涉有犯行，揆諸首揭說明，自應為無罪之諭知。
據上論結，應依刑事訴訟法第三百零一條第一項前段，判決如主文。
中      華      民      國    八十九      年    十二    月    二十一    日
                              臺灣花蓮地方法院刑事庭
                                  法  官  林  碧  玲
右正本證明與原本無異。
如對本判決不服，應於送達後十日內，向本院提出上訴狀。（應抄附繕本）告訴人或
被害人如對於本判決不服者，應具備理由請求檢察官上訴，其上訴期間之計算係以檢
察官收受判決正本之日期為準。
                                  法院書記官
中      華      民      國    八十九      年    十二    月    二十一    日


司法院資訊處製作；財團法人民間司法改革基金會備份。
